【裁判字號】    99,重訴緝,4
【裁判日期】    990811
【裁判案由】    毒品危害防制條例
【裁判全文】
臺灣桃園地方法院刑事判決             99年度重訴緝字第4號
公  訴  人  臺灣桃園地方法院檢察署檢察官
被      告  丙○○原名洪政裕.
指定辯護人  本院公設辯護人  乙○○
上列被告因違反毒品危害防制條例等案件，經檢察官提起公訴（
96年度毒偵字第13898 號、97年度偵字第14441 號），本院判決
如下︰
    主  文
丙○○共同運輸第一級毒品，處有期徒刑捌年陸月，扣案如附表
所示第一級毒品海洛因，沒收銷燬之。另扣案如附表所示包裝袋
及其他扣案物品均沒收。未扣案因運輸第一級毒品犯罪所得之財
物新臺幣壹萬伍仟元與共犯甲○○連帶沒收，如全部或一部不能
沒收時，以其財產抵償之。
    事  實
一、丙○○（原名洪政裕）、丁○○（經本院以九十七年度重訴
    字第四二號刑事判決判處無期徒刑，禠奪公權終身，再經臺
    灣高等法院以九十八年度上重訴字第二六號刑事判決判處無
    期徒刑，禠奪公權終身，又經最高法院以九十八年度台上字
    第七三三五號刑事判決原判決撤銷，發回臺灣高等法院，現
    由臺灣高等法院審理中）、甲○○（經臺灣高等法院以九十
    五年度上重更（一）一二號刑事判決判處無期徒刑，禠奪公
    權終身，並經最高法院以九十五年度台上字第三○八○號刑
    事判決上訴駁回確定）、綽號「大頭」之林正一（經本院以
    九十八年度重訴字第五六號刑事判決判處有期徒刑十年確定
    ）、楊斯雯（經本院以九十七年度重訴字第四二號刑事判決
    判處有期徒刑十二年確定）、真實姓名年籍不詳綽號為少年
    董仔之成年男子（下稱少年董仔），均明知海洛因係屬毒品
    危害防制條例第二條第二項第一款所列第一級毒品，並屬行
    政院依據懲治走私條例第二條第四項規定公告之管制進口物
    品（係「懲治走私條例公告管制物品項目及其數額」甲項第
    四款規定之管制進出口物品），未經許可不得持有、運輸，
    亦不得私運進口。緣丁○○在位於彰化縣二水鄉○○路經營
    檳榔攤，與林正一係朋友關係，而少年董仔透過林正一欲尋
    找人頭自泰國地區運輸內藏有毒品海洛因之行李箱入境臺灣
    （即俗稱「交通」），丁○○經林正一告知後向林正一表示
    願尋找人頭攜帶藏有海洛因之行李箱自泰國入境臺灣。少年
    董仔、林正一及丁○○乃共同基於運輸及私運屬管制進口物
    品之海洛因進入中華民國境內之犯意聯絡，於民國九十三年
    七月底八月初某日，丁○○明知甲○○經濟狀況不佳，急需
    用錢，便撥打電話邀約甲○○至丁○○上址檳榔攤，詢問甲○○是否願至泰國攜帶行李箱回臺之意願，並願以新臺幣（
    下同）二十萬元作為報酬（但須扣除先行給付甲○○至泰國
    之零用錢一萬五千元），甲○○明知丁○○以如此高額代價
    託其自「泰國」帶回一個行李箱，其內所裝之物可能為政府
    嚴格查禁之第一級毒品海洛因，但為處理其積欠他人之債務
    ，仍基於不確定故意允諾而與丁○○共同基於運輸及私運屬
    管制進口物品之海洛因進入中華民國境內之犯意聯絡，由丁○○替甲○○辦理出國手續及交付丁○○所有之諾基亞牌行
    動電話一支予甲○○以供聯絡運輸毒品海洛因之用。而林正
    一則於九十三年九月間某日，在臺中某處車上詢問丙○○，
    是否願意前往泰國照顧攜帶毒品海洛因返臺之「交通」，林
    正一並承諾丙○○每一「交通」從泰國成功攜帶毒品回臺灣
    後，給付五萬元報酬予丙○○；林正一又於九十三年九月間
    某日，在楊斯雯工作之酒店詢問楊斯雯，是否願意前往泰國
    曼谷二十日照顧林正一派往泰國運毒之「交通」，並承諾給
    付楊斯雯二十萬元報酬，丙○○及楊斯雯竟均因貪圖高額報
    酬而應允，而與林正一達成運輸、私運海洛因進入中華民國
    境內之犯意聯絡，並於九十三年九月間某日，林正一在臺中
    某處阿水泡沫紅茶店先行交付其所有二十萬元予丙○○以供
    丙○○、楊斯雯及「交通」於泰國之食宿費用。嗣於九十三
    年九月六日下午，甲○○即依丁○○指示至上址檳榔攤，搭
    乘丁○○所駕駛不詳車號之自小客車前往臺中市○○路新光
    三越百貨公司後方某咖啡廳附近，與丙○○及楊斯雯會合，
    並告知甲○○要依丙○○及楊斯雯之指示行事，丁○○旋即
    開車離去。丙○○、楊斯雯及甲○○仍留在現場等待，俟另
    兩名真實姓名年籍不詳之成年男子（尚無證據足認有犯意聯
    絡）到場後，再由丙○○及楊斯雯帶領甲○○及另兩名男子
    前往某不知名飯店投宿，之後於九十三年九月八日傍晚某時
    ，再由另一名真實姓名年籍不詳之成年男子（亦無證據足認
    有犯意聯絡）開車搭載丙○○、楊斯雯及甲○○一起前往桃
    園機場。丙○○於抵達桃園機場後交付甲○○一萬五千元，
    甲○○在桃園機場內即將丙○○所先行交付報酬一萬五千元
    兌換為泰銖後，與丙○○、楊斯雯一起搭乘當日晚上十時二
    十分許中華航空CI○六五班次飛機前往泰國曼谷。並於翌日
    即九日凌晨抵達泰國曼谷機場，甲○○聽從丙○○及楊斯雯
    安排住進泰國曼谷某不知名飯店，又於同日晚間經由丙○○
    及楊斯雯安排投宿水門飯店，直至同月十二日上午九時或十
    時許，丙○○及楊斯雯二人搭乘計程車至水門飯店接甲○○
    ，三人再一起搭乘計程車至泰國曼谷第三或第四市場，與另
    一名亦具有前揭犯意聯絡真實姓名年籍不詳之成年男子會面
    ，該名男子與丙○○及楊斯雯走進該市場附近某大樓內，甲○○則依丙○○指示在該巷口攔計程車，待丙○○、楊斯雯
    及該名男子從該大樓某處取得五只行李箱下樓，再由丙○○
    、楊斯雯及甲○○三人攜帶五只行李箱搭乘計程車返回水門
    飯店，丙○○及楊斯雯二人並要甲○○在水門飯店另開一個
    房間放置上開五只行李箱。之後於翌日（即十三日）晚間某
    時，丙○○及楊斯雯通知甲○○於翌日（即十四日）攜帶行
    李箱返臺，並要甲○○將換洗衣物及行李交其二人打包，丙○○及楊斯雯在放置五只行李箱房號不詳之房間內，將甲○○所交之換洗衣物裝入一只夾層內有軟墊一片，並夾藏有以
    黑色複寫紙包覆海洛因一包之黑色行李箱內，丙○○及楊斯
    雯再將該黑色行李箱交由甲○○，甲○○乃依照丙○○及楊
    斯雯指示，於同年月十四日上午某時，持丙○○交付之護照
    及返臺之機票，自行搭車至泰國曼谷機場，並於同日下午一
    時三十分許搭乘中華航空CI六九四班次飛機返回臺灣，由桃
    園機場入境，而共同將毒品海洛因運輸、私運進入臺灣得逞
    （該行李箱內藏置之毒品海洛因重量詳如附表所示）。嗣於
    同日晚上六時五十分許，甲○○所託運之上開行李箱在桃園
    機場第一航廈入境檢查海關室第九號轉盤，經臺北關稅局稽
    查組關員，經X 光檢查儀注檢發現該行李箱影像可疑而追查
    ，於同晚七時十七分許，甲○○由第六號綠線臺通關，再經
    內政部警政署航空警察局安檢人員以X 光檢查儀注檢及跟監
    至第八號紅線臺檢查，而由航警局安檢人員會同臺北關稅局
    關員，於同晚七時二十分許，當場於該行李箱之夾層內查獲
    扣得藏置有毒品海洛因，而查悉上情，並扣得被告丁○○或
    共犯所有，而供犯罪所用之行李箱一只、軟墊一片、複寫紙
    一包及諾基亞牌行動電話一支等物。
二、案經臺中市警察局第三分局報請臺灣桃園地法院檢察署檢察
    官偵起訴。
    理  由
一、證據能力
  (一)被告丙○○於警詢中所為之自白，並無證據證明係出於強暴
    、脅迫、利誘、詐欺、疲勞訊問、違法羈押或其他不正之方
    法，且與事實相符，依刑事訴訟法第一百五十六條第一項規
    定，得為證據。
  (二)按傳聞法則之重要理論依據，在於傳聞證據未經當事人之反
    對詰問予以核實，乃予排斥，惟若當事人已放棄對原供述人
    之反對詰問權，於法院審判時表明同意該等傳聞證據可作為
    證據，基於證據資料愈豐富，愈有助於真實發現之理念，並
    貫徹刑事訴訟法修法加重當事人進行主義之精神，確認當事
    人對於證據能力有處分權之制度，傳聞證據經當事人同意做
    為證據，法院認為適當者，亦得為證據。另當事人於調查證
    據時，對於傳聞證據表示「沒有意見」，而未於言詞辯論終
    結前聲明異議，應視為已有將該等傳聞證據採為證據之同意
    ，此刑事訴訟法第一百五十九條之五定有明文。本案被告及
    辯護人於本院審理程序中已表示對卷內人證、書證、物證之
    證據能力均無意見，本院審理時，被告及辯護人對被告以外
    之人於審判外之陳述之證據能力並未表示意見，迄本院言詞
    辯論終結前，被告及辯護人亦未爭執本案證據之證據能力，
    依刑事訴訟法第一百五十九條之五第二項之規定，應視為被
    告及辯護人已同意本案相關之傳聞證據均可做為證據，本院
    斟酌本案卷內之證據並非非法取得，亦無證明力明顯過低之
    情形，且經本院於審判期日依法進行證據之調查、辯論，被
    告於訴訟上之程序權，已受保障，前揭各該證據，均得採為
    證據。
二、上揭犯罪事實業據被告丙○○迭於警詢、偵查及本院審理中
    坦承不諱（見臺灣桃園地方法院檢察署九十七年度偵字第一
    四四四一號卷第一○頁至第一五頁、第八七頁至第九○頁、
    本院卷第頁），核與證人即共犯甲○○於偵查及本院九十七
    年度重訴字第四二號案件審理時證述情節大致相符（見上開
    偵字第一四四四一號卷第一○頁至第一八頁、第八七頁至第
    九○頁、第一一九頁至第一二四頁、本院九十七年度重訴字
    第四二號卷卷三第二二頁至第三五頁），並有證人甲○○之
    護照影本、旅客入出境記錄查詢表三張、臺北關稅稽查組X
    光檢查儀注檢行李報告表、刑案現場照片四張、託運行李條
    、臺北關稅局扣押貨物運輸工具收據及搜索筆錄等在卷可稽
    （見臺灣桃園地方法院檢察署九十三年度偵字第一四六三五
    號卷第一一頁至第一八頁、第二一頁、第二七頁），且有供
    聯絡運輸毒品事宜用之行動電話手機一具、私藏夾帶運輸毒
    品用之黑色行李箱一只、包覆用之複寫紙一包、固定用軟墊
    （紙板）一片及白色粉末一包等扣案可證，可見該查獲情事
    ，極為明確，要堪認定。再者，扣案白色粉末一包，經送請
    法務部調查局鑑定結果確含有第一級第六項毒品海洛因成分
    ，其重量如附表所示，亦有該局九十三年十月八日調科壹字
    第○八○○○八三一三號鑑定通知書一紙附卷足憑（見上開
    偵字第一四六三五號卷第六一頁），是被告上揭任意性自白
    與事實相符，堪以採信。本件事證明確，被告上揭犯行，洵
    堪認定，應予依法論科。
三、論罪科刑
  (一)按毒品危害防制條例第四、十一、十一之一、十七、二十及
    二十五條，經立法院修正後，並經總統公布生效，其中修正
    前毒品危害防制條例第四條第一項之規定為：「製造、運輸
    、販賣第一級毒品者，處死刑或無期徒刑；處無期徒刑者，
    得併科新臺幣一千萬元以下罰金。」，修正後毒品危害防制
    條例第四條第一項則規定為：「製造、運輸、販賣第一級毒
    品者，處死刑或無期徒刑；處無期徒刑者，得併科新臺幣二
    千萬元以下罰金。」，經比較新舊法結果，固以修正前之規
    定有利於被告，惟修正後毒品危害防制條例第十七條第二項
    增訂：「犯第四條至第八條之罪於偵查及審判中均自白者，
    減輕其刑。」，而查被告就運輸第一級毒品愷他命犯行，於
    偵查及本院審理中，均坦承犯行（詳後所述）。是經綜合比
    較新舊法規定結果，被告上開運輸第一級毒品之犯行，依刑
    法第二條第一項但書、第十一條規定及修正後毒品危害防制
    條例第十七條第二項規定，以修正後之新法較有利於被告，
    應適用修正後之毒品危害防制條例第四條第一項、第十七條
    第二項之規定。
  (二)刑法部分條文業於九十四年一月七日修正，於九十四年二月
    二日公布，並於九十五年七月一日施行。按行為後法律有變
    更者，適用行為時之法律。但行為後之法律有利於行為人者
    ，適用最有利於行為人之法律，刑法第二條第一項定有明文
    （刑法第二條係規範行為後法律變更所生新舊法律比較適用
    之準據法，是刑法第二條本身雖經修正，但該條文既屬適用
    法律之準據法，本身尚無比較新舊法之問題，應逕適用裁判
    時之刑法第二條規定以決定適用之刑罰法律）。又比較時應
    就罪刑有關之共犯、未遂犯、想像競合犯、牽連犯、連續犯
    、結合犯，以及累犯加重、自首減輕暨其他法定加減（如身
    分加減）與加減例等一切規定，綜其全部罪刑之結果而為比
    較（最高法院九十五年第八次刑事庭會議決議參照）。
  1.刑法第二十八條規定：「二人以上共同實施犯罪之行為者，
    皆為正犯」，被告行為後，刑法第二十八條修正後改為「二
    人以上共同實行犯罪之行為者，皆為正犯」。是刑法第二十
    八條共同正犯之範圍，已修正限縮於共同實行犯罪行為者始
    成立共同正犯，排除陰謀犯、預備犯共同正犯；新舊法就共
    同正犯之範圍，既因此而有變動，自屬行為後法律有變更，
    而非僅屬文字修正，應有新舊法比較適用之問題（最高法院
    九十六年度台上字第三七七三號判決意旨參照），比較新舊
    法之結果，新法及舊法對於被告並無利或不利之情形。
  2.被告行為後，刑法第三十三條第五款業已修正規定「罰金：
    新臺幣一千元以上，以百元計算之。」，與修正前舊刑法第
    三十三條第五款規定「罰金：一元（折算為新臺幣三元）以
    上。」不同。比較新舊法結果，以舊法較有利於行為人，新
    法並無對被告較為有利之情形。
  3.被告行為後，關於無期徒刑減輕之規定已有修正，比較第六
    十五條第二項修正前後之規定觀之，自以修正前之舊法較有
    利於被告。
  4.綜上所述，本件經綜合比較之結果，應以修正前刑法之規定
    較有利於被告，自應一體適用修正前刑法之規定。
  (三)按海洛因為毒品危害防制條例第二條第二項第一款所列之第
    一級毒品，且係行政院依懲治走私條例第二條第四項法律授
    權公告之「管制物品項目及其數額」甲項第四款規定之管制
    進出口物品，不限其數額，均不得運輸及私運。次按運輸毒
    品罪祇以所運輸之毒品已實施運送為已足，並非以運扺目的
    地為完成犯罪之要件，換言之，區別該罪既遂、未遂之依據
    ，應以已否起運為準，既已起運，構成該罪之輸送行為即已
    完成，不以達到目的地為既遂條件（最高法院九十二年度台
    上字第三○九六號判決可資參照）。查共犯甲○○自泰國運
    輸毒品海洛因抵達我國桃園機場，雖於通關時，即為警查獲
    ，但其既以搭乘飛機抵達桃園機場，並下機進入我國領域內
    （含附表所示之物），其私運管制物品海洛因進口及運輸毒
    品海洛因之行為自已完成。是核被告所為，係犯修正後毒品
    危害防制條例第四條第一項之運輸第一級毒品罪及懲治走私
    條例第二條第一項之私運管制物品第一級毒品海洛因進口罪
    。公訴人原認被告丙○○所為係犯幫助運輸第一級毒品罪，
    為幫助犯，惟被告既參與取得，分裝毒品海洛因之行為，顯
    已實行正犯之犯行，而應論以共同正犯，然此部分業據公訴
    人以補充理由書更正起訴法條論以共同正犯，本院自無庸變
    更起訴法條。被告與共犯丁○○、少年董仔、林正一、甲○○、楊斯雯及偕同被告、楊斯雯在泰國取得夾藏海洛因行李
    箱不詳姓名年籍之成年男子就上揭之犯行，有犯意聯絡及行
    為分擔，均為共同正犯。被告持有毒品海洛因之低度行為，
    為運輸毒品海洛因之高度行為所吸收，不另論罪。被告所犯
    上開運輸第一級毒品及私運管制物品進口二罪，係一行為觸
    犯二罪名，為想像競合犯，應依修正前刑法第五十五條之規
    定，從一重之運輸第一級毒品罪處斷。按第二條所列刑事案
    件之被告或犯罪嫌疑人，於偵查中供述與該案案情有重要關
    係之待證事項或其他共犯之犯罪事證，因而使檢察官得以追
    訴該案之其他共犯者，以經檢察官事先同意者為限，就其因
    供述所涉之犯罪，減輕或免除其刑，證人保護法第十四條第
    一項定有明文。查本件運輸第一級毒品之案件屬證人保護法
    第二條第一款所定最輕本刑為三年以上有期徒刑之罪，被告
    於檢察官偵查中，經檢察官事先同意依前開規定訊問，被告
    供出本次至泰國參與運輸海洛因返臺之共犯丁○○、林正一
    、楊斯雯之犯罪事證，此有臺灣桃園地方法院檢察署檢察官
    九十七年六月二十五日訊問筆錄在卷可佐（見上開偵字第一
    四四四一號卷第八七頁至第九○頁），檢察官並因而得以順
    利追訴前述共犯丁○○、林正一、楊斯雯，是被告所為，核
    與前揭法條之規定相符，並符合證人保護法鼓勵證人勇於出
    面作證，以利犯罪之偵查、審判之立法意旨，自應減輕其刑
    。又被告於偵查及審判中，對於本件共同參與運輸第一級毒
    品海洛因犯行，自白犯行不諱，有檢察官訊問筆錄及本院審
    理筆錄在卷可憑（見上開偵字第一四四四一號卷第一○頁至
    第一五頁、第八七頁至第九○頁、本院卷第二二頁背面、第
    四○頁背面至第四一頁），符合修正後毒品危害防制條例第
    十七條第二項之規定，自應依該條規定遞減其刑。爰審酌被
    告正值年輕力盛，不思以正途謀生，被告為獲取每一交通從
    泰國運輸毒品返臺五萬元利益，竟同意前往泰國參與攜帶毒
    品入境臺灣之部分行為分擔，倘該些毒品順利走私成功，恐
    將毒害無數國人，破壞為數不少和樂家庭，其惡性非輕，惟
    思及走私所運輸之毒品復在流入市面前即時查獲，兼衡被告
    犯後坦承犯行，尚有悔意等一切情狀，量處如主文所示之刑
    ，另被告所犯為毒品危害防制條例第四條第一項運輸第一級
    毒品，經宣告被告有期徒刑八年六月，依中華民國九十六年
    罪犯減刑條例第三條第一項本文規定，不能適用該減刑條例
    減刑，附此敘明。
  (四)按沒收為從刑之一種，應隨主刑宣告。又共同正犯因相互間
    利用他方之行為，以遂行其犯意之實現，本於責任共同之原
    則，共同正犯應對所參與犯罪之全部事實負責，有關從刑之
    沒收部分，雖他共同正犯所得之物，亦應於其本身所處主刑
    之後，併為沒收之諭知（最高法院九十二年度台上字第七○
    五○號判決可資參照）。經查：
  1.共犯甲○○私運回臺如附表所示之毒品海洛因，屬第一級毒
    品，應依毒品危害防制條例第十八條第一項前段規定，宣告
    沒收銷燬之。
  2.次按毒品危害防制條例第十九條第一項關於沒收之規定，係
    採義務沒收主義。故凡犯同條例第四條至第九條、第十二條
    、第十三條或第十四條第一項、第二項之罪者，其供犯罪所
    用之物或因犯罪所得之財物，且屬犯人所有者，即應依該規
    定沒收（最高法院九十三年度台上字第一三六○號、第一三
    六五號判決意旨參照）。扣案之行動電話手機一具，係共犯
    丁○○所有交付共犯甲○○作為聯絡運輸毒品事宜之用，而
    毒品海洛因之空包裝袋( 重七十三點八七公克）、黑色行李
    箱一只係不知名成年共犯所有並為私藏夾帶便於運送毒品海
    洛因之用及複寫紙一包、軟墊（紙板）一片，均係共犯所有
    ，而供包裹、固定毒品，防其裸露、潮濕，便於運輸所用之
    物，復經鑑定機關就此等包裝物與毒品分別鑑析其重量，有
    前開法務部調查局鑑定通知書可憑，足證與毒品並無不可析
    離之關係，均應依毒品危害防制條例第十九條第一項前段規
    定，宣告沒收。
  3.又按毒品危害防制條例第十九條第一項固規定「犯第四條至
    第九條、第十二條、第十三條或第十四條第一項、第二項之
    罪者，其供犯罪所用或因犯罪所得之財物，均沒收之，如全
    部或一部不能沒收時，追徵其價額或以其財產抵償之」。但
    共同正犯之犯罪所得為現款時，因係合併計算，且於全部或
    一部不能沒收時，以其財產抵償之，為避免執行時發生重複
    沒收、抵償之情形，故各共同正犯之間係採連帶沒收主義，
    於裁判時應諭知連帶沒收，不得就全體共同正犯之總所得，
    對各該共同正犯分別重複諭知沒收（最高法院九十五年台上
    字第六○五一號判決、九十五年台上字第六四八二號判決意
    旨可參）。共犯甲○○實際自同案被告丙○○處取得一萬五
    千元之零用金，此據被告及共犯甲○○供述在卷，自屬其二
    人因本件運輸第一級毒品犯罪所得之財物，雖未扣案，惟揆
    諸前揭說明，爰依同條例第十九條第一項規定與各共犯間宣
    告連帶沒收，如全部或一部不能沒收時，以其財產抵償之。
    被告雖自承在泰國為共犯林正一照料運輸第一級毒品之交通
    ，每一交通可得五萬元之報酬，惟被告亦尚未實際取得該等
    報酬，自無庸對之宣告沒收。又共犯甲○○雖自承運輸第一
    級毒品海洛因成功後可分得二十萬元之報酬，惟共犯甲○○
    尚未實際取得該等報酬，自無庸對之宣告沒收。另共犯楊斯
    雯自承在泰國為共犯林正一照料運輸第一級毒品之交通，可
    得二十萬元之報酬，惟共犯楊斯雯亦尚未實際取得該等報酬
    ，自無庸對之宣告沒收。至於未扣案之由共犯林正一交付予
    被告二十萬元之運輸第一級毒品食宿費用及提供予被告及共
    犯甲○○、楊斯雯之臺灣與泰國間來回機票，係屬其等進行
    本案運輸毒品犯罪之必要交通食宿支出，非供其等運輸毒品
    犯罪之用，亦非屬被告、共犯甲○○、楊斯雯運輸毒品所得
    之對價，尚不得依毒品危害防制條例第十九條第一項規定宣
    告沒收，併此敘明。
據上論斷，應依刑事訴訟法第二百九十九條第一項前段，修正後
毒品危害防制條例第四條第一項、第十七條第二項，毒品危害防
制條例第十八條第一項前段、第十九條第一項，懲治走私條例第
二條第一項、第十一條，證人保護法第十四條第一項，刑法第十
一條、第二條第一項，修正前刑法第二十八條、第五十五條，判
決如主文。
本案經檢察官黃俊華到庭執行職務。
中    華    民    國    99    年    8     月    11    日
                  刑事第九庭  審判長  法  官  吳為平
                                      法  官  黃立昌
                                      法  官  林玉蕙
以上正本證明與原本無異。
如不服本判決應於收受判決後10日內向本院提出上訴書狀，並應
敘述具體理由。其未敘述上訴理由者，應於上訴期間屆滿後20日
內向本院補提理由書( 均須按他造當事人之人數附繕本) 「切勿
逕送上級法院」。
                                      書記官  魏里安
中    華    民    國    99    年    8     月    11    日
附表
┌─────┬───────┬──────┬───────┐
│ 攜帶人   │ 海洛因重量   │ 包裝重量   │其他扣案物品  │
├─────┼───────┼──────┼───────┤
│ 甲○○   │淨重二一二八點│七三點八七公│黑色行李箱一只│
│          │六二公克，純度│克          │、複寫紙一包、│
│          │百分之六五點六│            │軟墊一片、諾基│
│          │三，純質淨重一│            │亞牌行動電話手│
│          │三九七點○一公│            │機一具        │
│          │克            │            │              │
└─────┴───────┴──────┴───────┘
附錄本案論罪科刑法條：
毒品危害防制條例第4 條第1 項規定：
製造、運輸、販賣第一級毒品者，處死刑或無期徒刑；處無期徒
刑者，得併科新臺幣2 千萬元以下罰金。
毒品危害防制條例第17條第2 項規定：
犯第4 條至第8 條之罪於偵查及審判中均自白者，減輕其刑。

司法院資訊處製作；財團法人民間司法改革基金會備份。
